【裁判字號】    92,易,170
【裁判日期】    920619
【裁判案由】    贓物等
【裁判全文】
台灣苗栗地方法院刑事判決                          九十二年度易字第一七號
    公  訴  人  臺灣苗栗地方法院檢察署檢察官
    被      告  庚○○
                丙○○
          （原名邱文鵬）
右列被告因贓物等案件，經檢察官提起公訴（九十一年度偵字第二七０號、九十二年
度偵字第五０二號、九十二年度偵字第八０四號），本院判決如左：
    主  文
庚○○共同連續收受贓物，累犯，處有期徒刑捌月。
丙○○共同收受贓物，累犯，處有期徒刑參月，如易科罰金，以參佰元折算壹日。
    事  實
一、庚○○有竊、贓物、違反槍砲彈藥刀械管制條例、麻醉藥品管理條例等多項前
    科，於民國八十六年間，因竊盜、違反麻醉藥品管理條例等案件，經臺灣高等法
院及臺灣新竹地方法院分別判處有期徒刑二年十月、四月，經臺灣高等法院定應
    執行刑為有期徒刑三年；又因違反槍砲彈藥刀械管制條例案件，經臺灣新竹地方
    法院判處拘役五十日，嗣自八十六年六月二日入監後接續執行，迄八十八年八月
    二十六日假釋；茲因於假釋期間，另犯之竊盜、贓物、違反麻醉藥品管理條例案
    件等罪，經本院分別判處有期徒刑十月、三月、六月，定執行刑一年五月確定，
    乃經撤銷假釋後接續執行，並於九十年十一月二十五日縮刑期滿執行完畢（構成
    累犯）。丙○○（原名邱志鵬）亦有多項恐嚇、竊盜、違反麻醉藥品管理條例案
    件等前科，於八十九年間因犯竊盜罪，經臺灣高等法院台中分院判處有期徒刑十
    月確定，於九十年四月六日送監執行，迄九十年十一月七日執行完畢；又因犯竊
    盜罪，經本院判處有期徒刑四月確定，於九十年十二月十一日易科罰金執行完畢
    （構成累犯），竟均不知悔改；庚○○基於概括之犯意，先於九十一年一月九
    日，在苗栗縣公館鄉福星村福星四九號住處，收受謝永炤（另行起訴）竊取辛○○所有山水ＤＶＤ主機、點唱機及喇叭等物，嗣於九十一年一月九日下午，在上
    揭福星四九號住處，為警查獲ＤＶＤ主機等物；繼於九十二年一月下旬某日，
    庚○○承前揭犯意，與丙○○二人基於共同之犯意聯絡，均明知戊○○（另行起
    訴）所使用之七Ｐ─九七四七號自用小客車（其上懸掛二Ｖ─四九五九號車牌）
    為贓物，仍向戊○○借取收受使用至附近超市購物。嗣又於同月二十七日，由庚○○再向彭偉借用上開贓車使用，前往苗栗市載運友人，並於同日上午十一時四
    十分許，在苗栗縣竹南鎮龍鳳里後庴仔二八之九號，為警查獲；同年二月十七
    日深夜，在同縣頭份鎮○○里○○○路四五號前，庚○○又承前揭收受贓物之概
    括犯意，收受戊○○所交付之甲○○、己○○身分證、提款卡等物。而於同日深
    夜，在同縣頭份鎮○○路與忠孝二路口，經警查獲楊某持有上揭吳、彭二女之證
    件，始揭上情。
二、案經苗栗縣警察局頭份分局移請臺灣苗栗地方法院檢察署檢察官偵查起訴。
    理  由
一、訊據被告庚○○、丙○○對於右揭事實均於審理中坦承不諱。有關之事實，
    經查與被害人辛○○、甲○○、己○○於警訊中之指訴；證人謝永炤、戊○○於
    警訊偵查中之供述均屬相符，復有贓物認領保管單、搜索扣押筆錄、扣押物品清
    單等附卷可稽。有關之事實，則據證人戊○○於警訊中指證歷歷，而七Ｐ─九
    七四七號自用小客車係被害人丁○○所有，於九十二年一月十一日十五時發現失
    竊；其上懸掛之二Ｖ─四九五九號車牌，則為被害人乙○○管理使用，於同年一
    月十八日十七時許發現失竊等情，亦據被害人丁○○、乙○○指訴歷歷，復有贓
    物認領保管單、車輛竊盜、車牌失竊資料個別查詢報表─查詢車輛認可資料、受
    理各類案件紀錄表、報案三聯單、苗栗縣警察局苗栗分局鶴岡派出所製作之報告
    書及照片七張附卷可憑，堪證被告上開自白與事實相符。至於被告丙○○於偵查
    中曾辯稱伊借用時，不知是贓車云云；證人戊○○於審理中亦翻異前詞，附合其
    說，證稱：庚○○明知所借之車是贓物，丙○○則不知情云云，惟證人之證詞，
    與證人前於警訊中所述：被告二人均知道是贓車，伊也曾告知他們使用時要小心
    等語已有矛盾，況被告丙○○嗣後於審理中已就明知是贓車部分主動供認不諱，
    因認證人戊○○審理中所證，應係意圖為丙○○脫罪而曲意附合之詞，並無足採
    ，仍應以被告丙○○之自白與證人偵查中所證較為可信。從而，本件事證明確，
    被告二人之犯行均洵堪認定。
二、核被告庚○○、丙○○二人所為，均係犯刑法第三百四十九條第一項之收受贓物
    罪。被告二人於九十二年一月下旬某日，共同收受七Ｐ─九七四七號自用小客車
    （其上懸掛二Ｖ─四九五九號車牌）之行為，有犯意聯絡，行為分擔，均為共同
    正犯。被告庚○○先後多次犯行，時間緊接，所犯罪名之基本構成要件相同，顯
    係基於概括犯意而為之，應依連續犯規定論以一罪並加重其刑。又被告二人有事
    實欄所載之前科，且均於受有期徒刑執行完畢後五年以內再犯本罪，均應依累犯
    規定加重（丙○○部分）或遞加重（庚○○部分）其刑。又刑法第六十二條之自
    首減輕其刑，必對於未發覺之罪自首而受裁判者，始有其適用。至連續犯之一部
    分犯罪已被發覺而由警察機關查獲移送檢察官偵查中，行為人再向警察機關自動
    陳述該連續犯之其他未被發覺部分之犯罪行為，即不符合刑法第六十二條前段之
    規定，最高法院八十六年度台上字第四二七六號著有判決可資參照。本件被告丙○○所犯事實部分，於偵查中係否認犯罪，嗣於審理中自白，本即無自首規定
    之適用；庚○○雖就事實部分，於警訊、偵審中均自白犯罪，然查渠所犯事實
    部分，既係經警查獲後始供認犯罪，與自首規定即有所不合，而部分既與
    之事實有連續犯之裁判上一罪關係，揆諸前揭說明，當亦無從依自首規定減
    輕其刑，均附此敘明。爰審酌被告庚○○、丙○○二人均有多項前科，足見素行
    均不佳，猶不知悔改，再犯本罪，理應重罰，惟念庚○○於查獲後自始即對各該
    犯行供認不諱，態度尚佳；被告丙○○雖於偵查中否認犯罪，但於審理中亦坦承
    罪行，且依其情節，使用贓車僅一次，其目的又只係至超市購物，時間甚短，對
    法益之侵害較輕等一切情狀，分別量處如主文所示之刑，並就丙○○部分併宣告
    易科罰金之折算標準，以資懲儆。
三、本件於言詞辯論時，經公訴人具體求刑被告庚○○有期徒刑八月；被告丙○○有
    期徒刑三月，被告二人亦同意就此科刑範圍內為判決，且均以言詞陳明願捨棄上
    訴權而記明筆錄，併此敘明。
據上論斷，應依刑事訴訟法第二百九十九條第一項前段，刑法第二十八條、第五十六
條、第三百四十九條第一項、第四十七條、第四十一條第一項前段，罰金罰鍰提高標
準條例第一條前段、第二條，判決如主文。
本案經檢察官廖啟村到庭執行職務。
中      華      民      國    九十二    年      六      月     十九     日
                                       臺灣苗栗地方法院刑事第一庭
                                               法  官  楊  台  清
右正本證明與原本無異。
本件不得上訴。
                                               書記官  李  惠  雯
中      華      民      國    九十二    年      六      月     十九     日
附錄本判決論罪科刑法條：
中華民國刑法第三百四十九條第一項
收受贓物者，處三年以下有期徒刑、拘役或五百元以下罰金。
搬運、寄藏、故買贓物或為牙保者，處五年以下有期徒刑、拘役或科或併
科一千元以下罰金。
因贓物變得之財物，以贓物論。


司法院資訊處製作；財團法人民間司法改革基金會備份。
